高雄高等行政法院簡易判決
　　　　　　　　　　　　　　　 九十四年度簡字第三三六號
原　　　告　甲○○○○○○○○.
被　　　告　財政部臺灣省南區國稅局
代　表　人　乙○○局長
訴訟代理人　丙○○
上列當事人間因稅捐稽徵法事件，原告不服財政部中華民國九十
四年八月十二日台財訴字第０九四００一一九五九０號訴願決定
，提起行政訴訟。本院判決如下：
    主  文
原告之訴駁回。
訴訟費用由原告負擔。
    事實及理由
一、原告於民國（下同）八十九年三月至九十年二月間購買衣服
    ，未依規定取得合法憑證，卻取得非實際交易對象友家樂有
    限公司（以下簡稱友家樂公司）所開立字軌號碼ZV0000
    0000號等統一發票計八張，銷售額合計新臺幣（下同）
    三三三、三三二元充作進項憑證並申報扣抵銷項稅額，致逃
    漏營業稅一六、六六八元，違反行為時營業稅法（下稱營業
    稅法）第十九條第一項第一款及稅捐稽徵機關管理營利事業
    會計帳簿憑證辦法第二十一條規定，經人檢舉，轉經財政部
    台灣省中區國稅局（下稱中區國稅局）通報被告所屬屏東縣
    分局查證屬實，審理違章成立，因原告已於裁罰處分核定前
    補報補繳稅款，被告乃依稅捐稽徵法第四十四條及行為時營
    業稅法第五十一條第五款規定處罰，按經查明認定之進貨總
    額三三三、三三二元處百分之五罰鍰一六、六六八元，原告
    不服，申經復查未獲變更，提起訴願亦遭駁回，遂提起本件
    行政訴訟。
二、原告起訴主張略謂：（一）被告復查決定書理由三中說明台
    中市稅捐稽徵處於九十年八月二日受理檢舉，隔日原告即於
    九十年八月三日自動補報，統係為避免一時不查之疏失，而
    致更重之處罰。足見原告行事謹慎及奉公守法之精神。而被
    告復查決定書理由中，友家樂公司委託其經理黃仁川於九十
    二年九月二十九日至中區國稅局說明，與被告受理檢舉日，
    九十年八月二日事隔已逾二年一個月，歷經二年有餘之說明
    ，被告不疑有他而採信，但受理檢舉隔日謹慎以對，補繳稅
    額，罪責不明之原告遭致進一步處罰，待遇之不同，可見一
    般。（二）被告於復查決定書理由中提及九十二年九月二十
    九日友家樂公司說明八十九年三、四、七、八月及九十年一
    、二月發票遭他人虛開，何以事隔二年六個月有餘，均未見
    其主動向台中市稅捐稽徵處報備遭他人虛開之情事（是否有
    人頭公司之情形），顯有違反常理。而被告同意離譜之說明
    ，同讓人不服，其次被告提及兩家公司非同一地址，但台灣
    屏東地方法院民事判決書（九十一年度屏簡字第一四二號）
    中確認揚運實業有限公司（下稱揚運公司）地址為台中市○
    ○路三十三號一、二、三樓與被告認定之中正路十八號不同
    ，而中正路十八號為人頭公司，判決書中訴訟代理人詹益享
    為楊斯涵之夫，故原告亦同樣認定兩家同一地址。故認定揚
    運公司與友家樂公司，係同一公司，取據進貨發票亦屬同一
    交易對象。（三）原告提供揚運公司中國信託商業銀行台中
    分行之帳戶和汽車貨運之單據，實有交易之事實，由於被告
    怠忽職守，未查有帳戶之金額是否有開立發票，而開立之發
    票是否為友家樂公司之發票，而揚運公司為本件之加害人，
    被告將揚運公司當成被害人，實屬可笑。被告調查友家樂公
    司為遭人盜開發票，而盜開之人為何人，原告也不可能從屏
    東縣至台中市去盜開，被告竟相信係被盜開，實屬荒謬，訴
    請撤銷訴願決定及原處分云云。被告則以：（一）查原告八
    十九年三月至九十年二月間向揚運公司購買衣服，進貨金額
    合計三三三、三三二元，未依規定取得合法憑證，卻取得非
    實際交易對象友家樂公司所開立字軌號碼ZV0000000
    0等統一發票計八張，充作進項憑證並申報扣抵銷項稅額，
    致逃漏營業稅一六、六六八元，原告申請復查時已檢具祥億
    汽車貨運股份有限公司（下稱祥億公司）八十九年九月至九
    十年二月請款明細及揚運公司中國信託商業銀行台中分行存
    摺，主張實際交易人及其貨款支付對象為揚運公司，為原告
    所不爭，合先陳明。（二）次查友家樂公司領購之八十九年
    三月、四月、七月及八月暨九十年一月及二月統一發票遭他
    人虛開，計虛開八十九年銷售額三、二一二、二一七元，稅
    額一六０、六一０元（含申請人銷售額二０九、五二三元，
    稅額一０、四七七元）及虛開九十年統一發票銷售額二、一
    六七、三八０元，稅額一０八、三七０元（含原告銷售額一
    二三、八０九元，稅額六、一九一元），該公司並未與原告
    交易事實，有該公司總經理黃仁川於九十二年九月二十九日
    說明書可稽，顯見友家樂公司並非原告實際交易人，原告既
    然稱實際交易人為揚運公司，其向該公司購買衣服，依法應
    取得實際交易人揚運公司所開立之統一發票作為進項憑證，
    其卻取得非實際交易人友家樂公司開立之統一發票作為進項
    憑證申報扣抵銷項稅額，原處分依首揭規定採擇一從重，按
    查明認定之進貨總額三三三、三三二元處百分之五罰鍰一六
    、六六八元，並無違誤。（三）再者，友家樂公司與揚運公
    司均為法人組織，友家樂公司登記營業地址於臺中市○區○
    ○路三十三號，負責人為黃天增，揚運公司登記營業地址於
    臺中市○區○○路十八號，負責人為楊斯涵，有營業稅稅籍
    資料可稽，二家公司登記營業地址及負責人顯然均非相同，
    原告主張友家樂公司與揚運公司係同一公司，故其取得非實
    際交易對象友家樂公司所開立字軌號碼ZV00000000
    等統一發票計八張，亦屬同一交易對象乙節，洵無足採。綜
    上，本件訴訟顯無理由，請駁回其訴，以維稅政等語置辯。
三、按「營利事業依法規定應給與他人憑證而未給與，應自他人
    取得憑證而未取得，或應保存憑證而未保存者，應就其未給
    與憑證、未取得憑證或保存憑證，經查明認定之總額，處百
    分之五罰鍰。」、「納稅義務人自動向稅捐稽徵機關補報並
    補繳所漏稅款者，凡屬未經檢舉、未經稽徵機關或財政部指
    定之調查人員進行調查之案件，左列之處罰一律免除；．．
    ．二、各稅法所定關於逃漏稅之處罰。」為稅捐稽徵法第四
    十四條及第四十八條之一所明定。次按「納稅義務人，有左
    列情形之一者，除追繳稅款外，按所漏稅額處一倍至十倍罰
    鍰，並得停止其營業：．．．五、虛報進項稅額者。」亦為
    行為時營業稅法第五十一條第五款定有明文。復按「所稱『
    未經檢舉』，應指未經他人向稅捐稽徵機關或其他職司調查
    之機關檢舉而言。」、「稅捐稽徵法第四十八條之一自動補
    報免罰之規定，以未經檢舉及未經稽徵機關或財政部指定之
    調查人員進行調查為要件。該條文所稱『稽徵機關或財政部
    指定之調查人員』，當指省、市各稅捐稽徵機關或財政部指
    定之稽核人員，並不包含調查局所屬之處站在內。惟條文中
    所稱『經檢舉』一語，並未限定檢舉人之身分，亦未限定須
    向稽徵機關或財政部指定之調查人員檢舉。故違章漏稅案件
    ，經人向有權處理機關檢舉或經有權處理機關主動察覺或查
    獲者，均屬經檢舉之案件，無稅捐稽徵法第四十八條之一補
    稅免罰規定之適用。」、「納稅義務人同時觸犯租稅行為罰
    及漏稅罰相關罰則之案件，‧‧‧（二）營業人觸犯營業稅
    法第五十一條各款，如同時涉及稅捐稽徵法第四十四條規定
    者，參照行政法院八十四年九月二十日九月份第二次庭長評
    事聯席會議決議意旨，勿庸併罰，應擇一從重處罰。」並經
    財政部六十九年六月三十日台財稅第三五一七九號、七十年
    二月十九日台財稅第三一三一八號及八十五年四月二十六日
    台財稅第八五一九０三三一三號函所釋示明確。
四、查原告於八十九年三月至九十年二月間購買衣服，未依規定
    取得合法憑證，卻取得非實際交易對象友家樂公司所開立字
    軌號碼ZV00000000號等統一發票計八張，銷售額合
    計三三三、三三二元充作進項憑證並申報扣抵銷項稅額，致
    逃漏營業稅一六、六六八元，違反行為時營業稅法第十九條
    第一項第一款及稅捐稽徵機關管理營利事業會計帳簿憑證辦
    法第二十一條規定，經人檢舉，轉經中區國稅局通報被告所
    屬屏東縣分局查證屬實，審理違章成立，因原告已於裁罰處
    分核定前補報補繳稅款，原處分乃依稅捐稽徵法第四十四條
    及行為時營業稅法第五十一條第五款規定處罰，按經查明認
    定之進貨總額三三三、三三二元處百分之五罰鍰一六、六六
    八元等情，此有被告九十四年二月三日南區國稅法一字第０
    九四００九四八０七號復查決定書附於原處分卷可憑，應堪
    信實。
五、原告雖執前詞以為指摘，惟查，原告八十九年三月至九十年
    二月間向揚運公司購買衣服，進貨金額合計三三三、三三二
    元，原告申請復查時係檢具祥億公司八十九年九月至九十年
    二月請款明細及揚運公司中國信託商業銀行台中分行存摺，
    主張實際交易人及其貨款支付對象為揚運公司等情，為原告
    所不爭，有祥億公司前述請款明細表、揚運公司中國信託商
    業銀行台中分行存摺等影本附於原處分卷可稽，合先陳明。
    次查，友家樂公司領購之八十九年三月、四月、七月及八月
    暨九十年一月及二月統一發票遭他人虛開，計虛開八十九年
    銷售額三、二一二、二一七元，稅額一六０、六一０元（含
    申請人銷售額二０九、五二三元，稅額一０、四七七元）及
    虛開九十年統一發票銷售額二、一六七、三八０元，稅額一
    ０八、三七０元（含原告銷售額一二三、八０九元，稅額六
    、一九一元），該公司並未與原告交易事實乙節，亦有該公
    司總經理黃仁川於九十二年九月二十九日所出具之說明書及
    其所附之該公司遭虛開發票及虛報進項明細表、該公司發票
    被楊斯涵盜開給原告之明細表等影本附於原處分卷可稽，愈
    足證友家樂公司並非原告實際交易人。再查，友家樂公司與
　　揚運公司均為法人組織，友家樂公司登記營業地址於臺中市
　　○區○○路三十三號，負責人為黃天增，揚運公司登記營業
    地址於臺中市○區○○路十八號，負責人為楊斯涵，並有該
    二家公司營業稅稅籍資料等影本附於原處分卷可佐，二家公
    司登記營業地址及負責人顯然均非相同甚明。是原告所提出
    之台灣屏東地方法院九十一年度屏簡字第一四二號民事判決
    書中雖誤載揚運公司地址為台中市○○路三十三號，惟揚運
    公司與友家樂公司之負責人仍非相同，況兩家公司人格本各
    自獨立，不因其營業所是否設於同一處而異，是原告主張：
    原告亦同樣認定兩家公司同一地址，故認定揚運公司與友家
    樂公司，係同一公司，取據進貨發票亦屬同一交易對象云云
    ，顯無足採。本件原告實際交易人既為揚運公司，其向該公
    司購買衣服，依法應取得實際交易人揚運公司所開立之統一
    發票作為進項憑證，其卻取得非實際交易人友家樂公司開立
    之統一發票作為進項憑證申報扣抵銷項稅額，原處分依首揭
    規定採擇一從重，按查明認定之進貨總額三三三、三三二元
　　處百分之五罰鍰一六、六六八元，揆諸前揭說明，即無違誤
　　。
六、綜上所述，被告原處分依稅捐稽徵法第四十四條及行為時營
    業稅法第五十一條第五款規定，按經查明認定之進貨總額三
    三三、三三二元處百分之五罰鍰一六、六六八元，尚無違誤
    ，復查決定及訴願決定遞予維持，亦無不合。原告提起本件
    訴訟求為撤銷，為無理由，應予駁回。又本件為簡易訴訟事
    件，故不經言詞辯論為之。
據上論結，本件原告之訴為無理由，爰依行政訴訟法第二百三十
三條第一項、第二百三十六條、第一百九十五條第一項後段、第
九十八條第三項前段，判決如主文。
中　　華　　民　　國　九十四　年　十二　月　二十七　　日
                  第一庭      法  官  林勇奮
以上正本係照原本作成。
如不服本判決，應於送達後二十日內，向本院提出上訴狀並表明
上訴理由，如於本判決宣示後送達前提起上訴者，應於判決送達
後二十日內補提上訴理由書（須按他造當事人人數附繕本）。提
起上訴應預繳送達用雙掛號郵票七份（每份三十四元）。
中　　華　　民　　國　九十四　年　十二　月　二十七　　日
                              書記官  黃玉幸
附註:
行政訴訟法第二百三十五條（第一項、第二項）:
對於適用簡易程序之裁判提起上訴或抗告，須經最高行政法院之
許可。
前項許可，以訴訟事件所涉及之法律見解具有原則性者為限。
